【裁判字號】    89,易,1403
【裁判日期】    891031
【裁判案由】    違反著作權法
【裁判全文】
臺灣臺北地方法院刑事判決                        八十九年度易字第一四三號
    公  訴  人  臺灣臺北地方法院檢察署檢察官
    被      告  丙○○
    選任辯護人  龍雲翔
右列被告因違反著作權案件，經檢察官提起公訴（八十八年度偵字第二０二四六號）
，本院判決如左：
    主  文
丙○○共同連續以明知為侵害著作權之物，意圖營利而交付之方法，侵害他人之著作
權，處有期徒刑參月，如易科罰金以參佰元折算壹日，緩刑貳年。扣案之盜版光碟片
壹片沒收。
    事  實
一、丙○○基於概括之犯意聯絡，明知綽號「小黑」不詳姓名年籍之成年男子交付之
    光碟片上「COOL 3D」「POWER DVD」分別為擅自重製甲○○○股份有限公司、訊
    連科技股份有限公司所享有電腦程式著作權之盜版光碟，仍與綽號「小黑」者共
    同意圖營利，民國八十八年八月初起，在台北市○○○路光華商場東側門前，以
    每片新台幣七百元之價格，販售予不特定人，嗣於同年月三十一日下午六時十分
    許，為警當場查獲，並扣得盜版光碟片一片。（另查扣二片未侵害告訴人著作權
    之光碟片二片）
二、案經甲○○○股份有限公司、訊連科技股份有限公司訴由台北市政府警察局中正
    第一分局報請台灣台北地方法院檢察署偵查起訴
    理  由
三、訊據被告就其於右揭時地販售扣案之光碟片之事實坦承不諱，核與證人乙○○、
    謝文龍之證述相符，迭據告訴代理人指述綦詳，並有扣案之盜版光碟片一片足資
    佐證，復經本院勘驗查證屬實，製有勘驗筆錄及照片在卷。惟被告辯稱其販售時
    不知是盜版光碟片云云。然查，被告於警訊時即供承知道販賣版光碟片是違法
    的等語；復於偵訊時稱：「（問：知道是盜版為何還要賣？）小黑說只會開紅單
    ，不會怎樣」等語（參八十八年八月三十一日警訊筆錄、同年九月一日偵訊筆錄
    ），由上足認，被告主觀上已明知其販賣之光碟片為盜版且為違法之物，僅對於
    罰則之認知有誤，其嗣後空口否認不知為盜版光碟片之詞，委不足採。本件事證
    明確，應予依法論科。
四、核被告所為，作犯著作權法第八十七條第二款意圖營利而交付侵害著作權之物之
    罪，應依同法第九十三條第三款論處。其與綽號「小黑」之不詳姓名年籍男子二
    人有犯意聯絡及行為分擔，為共同正犯。其先後多次販賣盜版光碟片，時間緊接
    ，方法相同，觸犯構成要件相同之罪名，顯係基於概括之犯意為之，依連續犯規
    定論以一罪，並加重其刑。爰審酌被告現為高職一年級在學學生，因利用暑假打
    工，一時失慮，誤觸法網，販售期間非長，僅查獲盜版光碟片一片，侵害情狀極
    輕，及其犯罪之動機、目的、手段、品行、智識程度、所生危害及犯罪後之態度
    等一切情狀，量處如主文所示之刑，並諭知易科罰金之折算標準，以資懲儆。此
    外被告未曾受有期徒刑以上刑之宣告，有台灣高等法院檢察署刑案紀錄簡覆表乙
    件在卷可稽，經此教訓後，應知警惕，當無再犯之虞，本院因認對其所宣告之刑
    ，以暫不執行為適當，爰併予宣告緩刑，以勵自新。扣案之盜版片光碟片一片，
    為被告所有供犯罪所用之物，業經被告供明在卷，爰依刑法第三十八條第一項第
    二款規定宣告沒收。
五、公訴意旨併以查扣之另二片光碟片亦有侵害告訴人之電腦程式著作權，惟經本院
    勘驗結果，該二片並無侵害告訴人公司之電腦程式著作權之內容，有勘驗筆錄及
    照片在卷可查，亦據告訴代理人丁○○於勘驗時結證在卷。因檢察官以此部分與
    前開有罪部分有裁判上一罪之關係，故本院不併為無罪之諭知。
據上論斷，依刑事訴訟法第二百九十九條第一項前段、著作權法第八十七條第二款、
第九十三條第三款、刑法第十一條前段、第二十八條、第五十六條、第四十一條、第
七十四條第一款、第三十八條第一項第二款，罰金罰鍰提高標準條例第二條，判決如
主文。
中    華    民    國      八十九      年      十      月      三十一    日
                                      臺灣臺北地方法院智慧財產法庭
                                          法  官  李莉苓
右正本證明與原本無異。
如不服本判決，應於判決送達後十日內，向本院提出上訴狀。
                                          書記官  林慧君
中    華    民    國      八十九      年      十一    月     七        日
附錄本案論罪科刑法條全文
著作權法第八十七條
有下列情形之一者，除本法另有規定外，視為侵害著作權或製版權︰
一  以侵害著作人名譽之方法利用其著作者。
二  明知為侵害著作權或製版權之物而散布或意圖散布而陳列或持有或意
    圖營利而交付者。
三  輸入未經著作財產權人或製版權人授權重製之重製物或製版物者。
四  未經著作財產權人同意而輸入著作原件或其重製物者。
五  明知係侵害電腦程式著作財產權之重製物而仍作為直接營利之使用者
    。
著作權法第九十三條
有下列情形之一者，處二年以下有期徒刑，得併科新台幣十萬元以下罰金︰
一  侵害第十五條至第十七條規定之著作人格權者。
二  違反第七十條規定者。
三  以第八十七條各款方法之一侵害他人之著作權者。


司法院資訊處製作；財團法人民間司法改革基金會備份。
